pl: Sprzęt sportowy > Rekreacja na świeżym powietrzu > Myślistwo i strzelectwo > Łucznictwo > Strzały i bełty > Bełty: Bełty do kuszy pistoletowej; Standardowe bełty do kuszy
cs: Sportovní potřeby > Outdoorové aktivity > Lov a střelba > Lukostřelba > Šípy a šipky > Šipky: Šípy do pistolových kuší; Standardní šípy do kuše
fr: Équipements sportifs > Loisirs de plein air > Chasse et tir > Tir à l'arc > Flèches et carreaux > Carreaux: Traits pour pistolets-arbalètes; Traits d’arbalète standards
el: Αθλητικά είδη > Υπαίθριες δραστηριότητες αναψυχής > Κυνήγι & σκοποβολή > Τοξοβολία > Βέλη & βίδες > Βίδες (Bolts): Βέλη βαλλίστρας πιστολιού; Τυπικά βέλη βαλλίστρας
ko: 스포츠용품 > 야외 레크레이션 > 사냥/사격 > 양궁 > 화살 및 볼트 > 볼트 화살: 피스톨 석궁 볼트; 일반 석궁 볼트
sl-SI: Športna oprema > Rekreacija na prostem > Lov in streljanje > Lokostrelstvo > Puščice in puščice za samostrel > Puščice za samostrel: Puščice za mini samostrele; Puščice za samostrele
de: Sportartikel > Outdoor-Aktivitäten > Jagen und Schießen > Bogenschießen > Pfeile & Bolzen > Bolzen: Pistolenarmbrustbolzen; Standard-Armbrustbolzen
es: Equipamiento deportivo > Actividades al aire libre > Caza y tiro > Tiro con arco > Flechas y dardos > Dardos: Virotes para ballestas de pistola; Virotes para ballestas estándar
vi: Dụng cụ thể thao > Giải trí ngoài trời > Săn bắn > Bắn cung > Cung tên > Mũi nỏ: Mũi nỏ lục; Mũi nỏ tiêu chuẩn
sk-SK: Športový tovar > Exteriérové rekreakčné športy > Poľovníctvo a streľba > Lukostreľba > Šípy a kuše > Kuše: Šípy do pištoľovej kuše; Štandardné šípy do kuše
zh-CN: 体育用品 > 户外休闲 > 打猎与射击 > 射箭 > 箭 > 弩箭: 手枪弩弩箭; 标准弩箭
hu: Sportszerek > Szabadtéri kikapcsolódás > Vadászat és lövészet > Íjászat > Nyilak és botok > Botok: Pisztoly számszeríj-vesszők; Normál számszeríj-vesszők
da: Sportsartikler > Friluftsliv > Jagt og skydning > Bueskydning > Pile og bolte > Bolte: Bolte til pistolarmbrøst; Standardbolte til armbrøst
pt-BR: Artigos esportivos > Atividades ao ar livre > Caça e tiro > Tiro com arco > Flechas e dardos > Dardo: Virotes para balestras tipo pistola; Virotes padrão para balestras
pt-PT: Artigos de desporto > Atividades recreativas no exterior > Caça e tiro > Tiro com arco > Flechas e virotes > Virotes: Virotes para bestas de pistola; Virotes padrão para bestas
bg-BG: Спортни стоки > Спортни занимания на открито > Лов и стрелба > Стрелба с лък > Стрели за лъкове и арбалети > Стрели за арбалети: Болтове за пистолетен арбалет; Стандартни болтове за арбалет
ro-RO: Articole sportive > Recreere în aer liber > Vânătoare și tir > Tir cu arcul > Săgeți și proiectile > Proiectile: Săgeți pentru arbaletă tip pistol; Săgeți standard pentru arbalete
nl: Sportartikelen > Buitenrecreatie > Jagen en schieten > Boogschieten > Pijlen en schichten > Schichten: Pistoolkruisboogpijlen; Standaardkruisboogpijlen
sv: Sportartiklar > Utomhusaktiviteter > Jakt och skytte > Bågskytte > Pilar och skäktor > Skäktor: Pistolarmborstpilar; Standardarmborstpilar
ja: スポーツ用品 > 屋外レクリエーション > 狩猟・射撃 > アーチェリー > 矢 > ボルト: ピストルクロスボウボルト; 標準クロスボウボルト
lt-LT: Sporto prekės > Poilsis lauke > Medžioklė ir šaudymas > Lankininkystė > Lankų ir arbaletų strėlės > Arbaletų strėlės: Pistoletinio arbaleto strėlės; Standartinės arbaleto strėlės
tr: Spor Malzemeleri > Açık Hava Etkinlikleri > Avcılık ve Atıcılık > Okçuluk > Oklar ve Dart Okları > Dart Okları: Tabanca arbalet okları; Standart arbalet okları
th: อุปกรณ์กีฬา > สันทนาการกลางแจ้ง > การล่าสัตว์และยิงปืน > การยิงธนู > ลูกธนูและลูกศร > ลูกศร: ลูกหน้าไม้ปืนพก; ลูกหน้าไม้มาตรฐาน
en: Sporting Goods > Outdoor Recreation > Hunting & Shooting > Archery > Arrows & Bolts > Bolts: Pistol Crossbow Bolts; Standard Crossbow Bolts
nb: Sportsutstyr > Friluftsliv > Jakt og skyting > Bueskyting > Piler og bolter > Bolter: Armbrøstbolter for pistol; Standard armbrøstbolter
it: Articoli sportivi > Ricreazione outdoor > Caccia e tiro a segno > Tiro con l'arco > Frecce e dardi > Bulloni: Dardi per pistola balestra; Dardi per balestra standard
hr-HR: Sportska oprema > Rekreacija na otvorenom > Lov i streljaštvo > Streličarstvo > Strijele i strelice > Strelice: Vijci za pištolj-samostrel; Standardni vijci za samostrel
fi: Urheilutarvikkeet > Ulkoharrasteet > Metsästys ja ammunta > Jousiammunta > Nuolet ja nuoliputket > Nuoliputket: Pistoolivarsijousen nuolet; Tavalliset varsijousen nuolet
zh-TW: 體育用品 > 室外休閒 > 打獵和射擊 > 射箭 > 箭/十字弓箭 > 十字弓箭: 手槍型十字弓箭; 標準十字弓箭
ru: Спортивные товары > Активный отдых на открытом воздухе > Охота и стрельба > Стрельба из лука > Стрелы для луков и арбалетов > Стрелы для арбалетов: Болты для арбалетов-пистолетов; Стандартные арбалетные болты